臺灣桃園地方法院民事裁定
111年度桃簡聲字第85號
聲  請  人  王莉君  


相  對  人  黃正南  
上列當事人間聲請停止執行事件，本院裁定如下：
    主    文
聲請人供擔保新臺幣伍拾伍萬陸仟元後，臺灣臺北地方法院一一
○年司執字第一二三九○三號給付票款強制執行事件之強制執行程
序，於本院一一一年度桃簡字第九八八號確認本票債權不存在事
件判決確定或終結前，應暫予停止。
    理    由
一、聲請意旨略以：相對人持本院110年度司票字第2570號本票
    裁定（下稱系爭本票裁定）為執行名義，聲請對聲請人之財
    產強制執行，並經臺灣臺北地方法院（下稱臺北地院）以11
    0年司執字第123903號執行事件（下稱系爭執行事件）受理
    在案，惟聲請人已向本院提起111年度桃簡字第988號確認本
    票債權不存在之訴，則系爭執行事件一旦執行，恐致聲請人
    有難以回復原狀之損害，爰陳明願供擔保，請准於上開確認
    本票債權不存在之訴判決確定前，停止系爭執行事件之強制
    執行程序等語。
二、按強制執行程序開始後，除法律另有規定外，不停止執行，
    強制執行法第18條第1項定有明文。次按發票人主張本票係
    偽造、變造者，於前條裁定送達後20日內，得對執票人向為
    裁定之法院提起確認之訴。發票人證明已依前項規定提起訴
    訟時，執行法院應停止強制執行。但得依執票人聲請，許其
    提供相當擔保，繼續強制執行，亦得依發票人聲請，許其提
    供相當擔保，停止強制執行。發票人主張本票債權不存在而
    提起確認之訴不合於第一項之規定者，法院依發票人聲請，
    得許其提供相當並確實之擔保，停止強制執行，非訟事件法
    第195條亦有規定。再按法院依強制執行法第18條第2項定擔
    保金額而准許停止強制執行之裁定者，該項擔保係備供債權
    人因停止執行所受損害之賠償，其數額應依標的物停止執行
    後，債權人未能即時受償或利用該標的物所受之損害額，或
    其因另供擔保強制執行所受之損害額定之，非以標的物之價
    值或其債權額為依據（見最高法院86年度台抗字第442號裁
    定要旨）。
三、經查，相對人以系爭本票裁定為執行名義，對聲請人為強制
    執行，經臺北地院以系爭執行事件受理在案，且該執行程序
    尚未終結，而聲請人已向本院提起111年度桃簡字第988號確
    認本票債權不存在事件等情，經本院職權調閱上開卷宗查核
    屬實，揆諸前揭說明，聲請人聲請停止強制執行，尚非無據
    ，惟為確保相對人因聲請人之聲請停止強制執行不當可能遭
    受損害得獲賠償，並兼顧兩造權益，本院爰許聲請人於提供
    相當並確實擔保後，得停止系爭執行標的強制執行程序，揆
    諸上開見解，本件相對人因停止強制執行可能所受損害，應
    為強制執行程序停止期間，在通常情形下，其債權因無法續
    行執行而未能即時受償相當於利息損害。本院審酌系爭執行
    事件中之相對人主張之本票債權額為新臺幣（下同）278萬
    元，且聲請人提起上開確認本票債權不存在之訴，核屬適用
    簡易訴訟程序之事件，其標的價額已逾150萬元，得上訴至
    第三審，本院參酌各級法院辦案期限實施要點之規定，第一
    、二、三審訴訟程序審判案件辦案期限分別為10月、2年、1
    年，加計送達時間，共計約為4年，並依債權額週年利率5％
    法定利息計算之，聲請人提起確認本票債權不存在之訴，聲
    請供擔保而停止執行，致相對人因停止執行遭受之損害數額
    應為55萬6,000元（計算式：278萬元×5％×4＝55萬6,000元）
    ，爰酌定擔保金額如主文所示。
四、爰裁定如主文。 
中　　華　　民　　國　　111 　年　　8 　　月　　24　　日
                  桃園簡易庭  法  官  陳容蓉
以上為正本係照原本作成。
如不服本裁定，應於送達後10日內向本院提出抗告狀並表明抗告
理由（須附繕本，並應繳納抗告費新臺幣1,000元）。
中　　華　　民　　國　　111 　年　　8 　　月　　24　　日
                              書記官  王帆芝